【裁判字號】    99,審消債更,159
【裁判日期】    990709
【裁判案由】    聲請更生程序
【裁判全文】
臺灣高雄地方法院民事裁定         99年度審消債更字第159號
聲  請  人  甲○○
上列當事人因消費者債務清理事件聲請更生，本院裁定如下：
    主  文
聲請駁回。
聲請費用由聲請人負擔。
    理  由
一、按債務人聲請更生時，應提出財產及收入狀況說明書，財產
    及收入狀況說明書，應表明收入及必要支出之數額、原因及
    種類及依法應受債務人扶養之人，並提出證明文件；法院認
    為必要時，得定期命債務人據實報告更生聲請前二年內財產
    變動之狀況，並對於前條所定事項補充陳述、提出關係文件
    或為其他必要之調查，消費者債務清理條例第43條第1 項、
    第6 項及第44條分別定有明文。次按聲請更生或清算不合程
    式或不備其他要件者，法院應以裁定駁回之，但其情形可以
    補正者，法院應定期間先命補正；又債務人經法院通知，無
    正當理由而不到場，或到場而不為真實之陳述，或拒絕提出
    關係文件或為財產變動狀況之報告者，應駁回之，同條例第
    8 條及第46條第3 款分別定有明文。
二、本件聲請人向本院聲請更生，雖主張：其有不能清償債務情
    事，對於金融機構因消費借貸、自用住宅借款、信用卡或現
    金卡契約而負債務，曾向最大債權金融機構請求協商，且其
    無擔保或無優先權之債務總額未逾新臺幣1,200 萬元，復未
    經法院裁定開始清算程序或宣告破產，爰請求准予更生等語
    。
三、經查：聲請人具狀聲請更生，未提出支出必要費用及扶養費
    用之證明文件、受扶養人與應分擔扶養義務人之戶籍謄本與
    財產所得資料、財團法人金融聯合徵信中心當事人綜合信用
    報告書、協商不成立通知書等證明文件到院，經本院於民國
    99 年5月3 日裁定命聲請人於裁定送達後14日內補正，聲請
    人雖於5 月31日號補正部分文件到院，惟受扶養人與應分擔
    扶養義務人之戶籍謄本與財產所得資料迄未補正，有當事人
    陳報狀在卷可稽；另聲請人雖向最大債權銀行香港商香港上
    海匯豐銀行提出協商之聲請，然目前協商仍進行中，未有協
    商不成立情事，有聲請人6 月17日陳報狀附卷可證，是本件
    聲請人聲請更生，顯不符合本條例第151 條第1 項規定對於
    金融機構因消費借貸、自用住宅借款、信用卡或現金卡契約
    所負債務與全體債權金融機構先行債務協商不成立或因不可
    歸責於己之事由致履行顯有重大困難要件，是本件聲請人聲
    請更生不合程式，經本院以裁定命補正而未補正，依上述說
    明，自應駁回其更生之聲請，爰裁定如主文。
中    華    民    國    99    年    7     月    9     日
                  民事第五庭    法  官  李昭彥
正本係照原本作成。
如對本裁定抗告，須於裁定送達後10日內向本院提出抗告狀。
中    華    民    國    99    年    7     月    9     日
                                書記官  陳喜苓

司法院資訊處製作；財團法人民間司法改革基金會備份。
